# 垫支的收入确认时点和金额

提问人：xd860205 时间：2021-11-22 15:03:23
请教各位老师：
我方与政府的平台公司（以下简称甲公司）合作成立一个SPV公司。模式为SPV占用我方征信，去向银行融资后，SPV对下支付拆迁款和工程款。然后政府还甲公司钱，甲公司再还SPV的垫支款和利息。甲公司与SPV公司约定的资金占用利息为SPV公司银行放款时截止甲公司还款日。目前问题如下：
1 、SPV资金流大概是：银行借款 10 亿，甲公司回款 20 亿（代垫拆迁款和工程款金额）本金及利息；支付银行借款 10 亿本金及利息，对下支付拆迁款和工程款 20 亿。SPV业务实质为赚取的利差。
2 、SPV的收入是垫资款的利息收入，资产负债表日按照垫资金额和双方约定利率确认利息收入。
3 、由于对下付款中的拆迁款为与甲公司深度绑定，而工程款部分与甲公司关系不大，由SPV公司自主决定发包。如果针对第一点的按照利息部分确认收入，那成本部分是否仅仅是SPV从银行借款的利息，而与拆迁款和工程款的支付无关。这样的话SPV对下支付拆迁款和工程款时，对应的科目能否放入资产（存货类）呢？

回答人：chenyiwei
建议考虑该SPV实质上是否仅有融资功能。如果是则SPV所发生的业务在该SPV自身报表中均应按金融工具准则核算，即仅确认利息收入和利息支出，支付工程款等作为应收政府部门或甲公司的往来核算。在SPV账面不体现土地整理业务所形成的存货、收入和成本等。